【裁判字號】    95,上易,456
【裁判日期】    950815
【裁判案由】    竊盜
【裁判全文】
臺灣高等法院高雄分院刑事判決         95年度上易字第456號
上  訴  人  臺灣高雄地方法院檢察署檢察官
被      告  甲○○
                    （現羈押於臺灣高雄看守所）
上列上訴人因被告竊盜案件，不服臺灣高雄地方法院95年度易字
第559 號中華民國95年5 月17日第一審判決（起訴案號：臺灣高
雄地方法院檢察署95年度偵字第5218號、併辦案號：同署95年度
偵字第8761號），提起上訴，及併案審理（併辦案號：同署95年
度偵字第14364 號、第14641 號）；本院依簡式審判程序判決如
下：
    主  文
原判決撤銷。
甲○○連續攜帶兇器竊盜，累犯，處有期徒刑壹年陸月。
螺絲起子壹枝及平口鉗子壹枝。沒收。
    事  實
一、甲○○意圖為自己不法之所有，基於概括犯意，連續於：(一)
    民國95年2 月9 日13時30分許，在高雄市鼓山區○○○路38
    號工地內，趁無人注意之機，徒手竊取黃進豐所有價值共約
    新台幣（下同）19,000元之起重機1 臺及電鑽1 臺，得手後
    ，欲離去之際，適為工地工人邱添財發覺而報警查獲。(二)95
    年2 月16日10許，在高雄市鼓山區○○○路29巷24弄34號前
    ，見陳國勝所有而由陳敏吉使用之車牌號碼YRI －776 號機
    車（價值約2 仟元）停放該處，即持其所有客觀上對人之生
    命、身體及安全構成威脅而可供兇器使用之螺絲起子1 枝開
    啟該車車鎖後騎乘離去，而竊取得手。(三)95年2 月16日18時
    30分許，甲○○騎乘上開竊得機車，至高雄市鼓山區○○○
    ○路與美術北一街口，見羅維平所有之車牌號碼SV－5943號
    之自小客車停放該處，乃持其所有前開可供兇器使用之螺絲
    起子1 枝毀壞該車後行李箱鎖，著手竊取該車行李箱內財物
    ，惟尚未得手，即為警當場查獲，因而起獲前開失竊之車牌
    號碼YRI －776 號機車，並扣得甲○○所有供竊盜使用之螺
    絲起子1 枝。(四)95年2 月16日11時20分許，在高雄市○○區
    ○○路113 巷口，下手竊取沈鴻興所有絞牙機1 台（價值約
    4 萬元）得手，其後即持至高雄市○○路某跳蚤市場出售予
    姓名年籍不詳之成年男子，得款500 元供己花用。(五)95年3
    月19日9 時13分許，在高雄市○○區○○路83巷11號前，見
    江嘉興所有停放該處之VE－8770號自用小車客車車門未上鎖
    ，乃擅自打開後車箱，下手竊取江嘉興所有放置於後車箱內
    之電錐1 台、小電鑽1 台、曲線鋸1 台（共價值約12,600元
    ），得手後，欲離去時，為警當場查獲。(六)95年5 月24日10
    時30分許，騎乘車牌號碼KL7 －283 號重型機車，行經高雄
    市○○區○○路與光華路口時，見葉明海所有之車牌號碼VE
    －5069號自用小貨車停放於該處，即以其所有客觀上對人之
    生命、身體安全構成危險而可供兇器使用之螺絲起子1 枝破
    壞該車車門，而竊取葉明海所有共價值約12,500元之木工工
    具袋一組、電鑽1 台（MAKITA型），得手後，欲離去時，為
    葉明海及時發覺而報警查獲。(七)95年5 月26日零時30分許，
    在高雄市鼓山區○○○○路與美術北五街口工地處，持其所
    有客觀上對人之生命、身體安全具有危險性可供兇器使用之
    平口鉗子1 枝，破壞工地大門之鐵鎖後，入內竊取黃耀慶所
    有之6000VP.C.V絕緣線10捲、600V塑膠絕緣線1 捲（共價值
    約10,450元），得手後，欲離去時，為巡邏警察當場查獲，
    並扣得其所有，供竊取絕緣線所用之平口鉗子1 枝。
二、案經羅維平訴請高雄市政府警察局鼓山分局、前鎮分局移送
    臺灣高雄地方法院檢察署檢察官偵查起訴及移送併辦。
    理  由
一、被告甲○○於本院審理中對於上開犯罪事實全部承認，核與
    證人即被害人黃進豐、陳敏吉、羅維平、沈鴻興、江嘉興、
    葉明海及黃耀慶等人於警詢陳述失竊情節相符，且經證人邱
    添財於警詢證述親見被告竊取起重機1 臺、電鑽1 臺後，欲
    離去等語明確，並有贓認領保管單、照片、車輛協尋電腦輸
    入單、車輛尋獲電腦輸入單附卷及螺絲起子、平口鉗子各1
    枝扣案可佐。足徵被告之自白堪信為真正。本件事證明確，
    被告竊盜行為可以認定。
二、核被告如事實欄一(一)、(四)、(五)所為行為，係犯刑法第320 條
    第1 項之普通竊盜罪，如事實欄一(二)、(三)、(六)、(七)所為行為
    ，均係犯刑法第321 條第1 項第3 款之攜帶兇器加重竊盜罪
    。其中事實欄一(三)所示部分，另犯刑法第354 條之毀損罪。
    事實欄一(三)所示部分，所犯刑法第321 條第1 項第3 款及同
    法第354 條2 罪間，具有方法與目的之牽連關係，為牽連犯
    ，應依修正前刑法第55條規定從一重之刑法第321 條第1 項
    第3 款之罪處斷。又被告行為後，刑法已於95年2 月2 日修
    正公布，同年7 月1 日施行；其中刑法第55條關於牽連犯之
    規定已經刪除，惟依修正後刑法第2 條第1 項前段規定：「
    行為後法律有變更者，適用行為時之法律。」而本件如適用
    牽連犯規定，被告之二個犯罪行為，係從一重處斷；如依修
    正後規定，則係數罪併罰，可見修正後規定顯然對被告不利
    ，是本件依前述規定仍應適用有利於被告之行為時法律，即
    仍有牽連犯之適用，附此敘明。被告先後多次竊盜，時間緊
    接，基本構成要件相同，顯係基於概括犯意為之，為連續犯
    ，應從一重論以加重竊盜罪，並加重其刑。公訴人就事實欄
    一(二)、(三)、(四)、(五)、(六)及(七)所載被告犯行部分雖未起訴，但
    此部分與起訴有罪部分屬牽連犯或連續犯裁判上一罪關係，
    為起訴效力所及，本院自得併予審判。又被告行為後，刑法
    已於95年2 月2 日修正公布，同年7 月1 日施行；其中刑法
    第56條關於連續犯之規定已經刪除，惟依修正後刑法第2 條
    第1 項前段規定：「行為後法律有變更者，適用行為時之法
    律。」而本件如適用連續犯規定，被告之多次竊盜行為，雖
    得加重其刑，但仍以一罪論；如依修正後規定，則係數罪併
    罰，且均依累犯規定加重其刑，可見修正後規定顯然對被告
    不利，是本件依前述規定仍應適用有利於被告之行為時法律
    ，即仍有連續犯之適用，附此敘明。又被告前於92年間因竊
    盜罪，經法院判處有期徒刑2 年確定，已於94年9 月14日執
    行完畢，有臺灣高等法院被告前案紀錄表在卷足憑，其於執
    行完畢後5 年以內再犯本件有期徒刑以上之本罪，為累犯，
    應依法遞加重其刑。
三、原審以被告罪證明確而為論罪科刑，固非無見，惟就檢察官
    併辦之如事實欄一(五)及(六)行為部分未及審理，尚有未當。檢
    察官上訴意旨指摘此部分係不當，為有理由，應予撤銷改判
    。爰審酌被告已有多次毒品及竊盜前科，經判處罪刑確定，
    並執行完畢，有前開被告前案紀錄表可參，仍不知悔改。再
    度竊取他人財物，及於為警查獲後，仍不斷行竊，可見並無
    悔改之意，及其犯罪後承認全部犯行，各次所所竊得之財物
    尚非鉅大，並經被害人領回等情狀，量處如主文所2 項所示
    之刑。扣案螺絲起子1 枝及平口鉗子1 枝，均為被告所有，
    且係被告犯供竊盜所用之物，已經被告陳明在卷，爰依刑法
    第38條第1 項第2 款宣告沒收。至於其用以竊取葉明海財物
    所用之螺絲起子1 枝，雖係其所有，但未扣案，且係得沒收
    之物，為免日後執行上困難，爰不為沒收之宣告。
據上論結，應依刑事訴訟法第369 條第1 項前段、第364 條、第
299 條第1 項前段，第273 條之1 第1 項、刑法第321 條第1 項
第3 款、第354 條、第47條、第38條第1 項第2 款，修正前刑法
第55條、第56條，刑法施行法第1 條之1 第1 項、第2 項，判決
如主文。
本案經檢察官陳建年到庭執行職務。
中    華    民    國    95    年    8     月    15    日
                  刑事第三庭    審判長法  官  周賢銳
                                      法  官  謝宏宗
                                      法  官  黃仁松
以上正本證明與原本無異。
本判決不得上訴。
中    華    民    國    95    年    8     月    15    日
                                      書記官  馬蕙梅
附錄本件判決論罪科刑法條：
中華民國刑法第321條第1項第3款：
犯竊盜罪而有左列情形之一者，處6 月以上、5 年以下有期徒刑
：
三  攜帶兇器而犯之者。
中華民國刑法第354條
毀棄、損壞前二條以外之他人之物或致令不堪用，足以生損害於
公眾或他人者，處2 年以下有期徒刑、拘役或5 百元以下罰金。


司法院資訊處製作；財團法人民間司法改革基金會備份。
